【裁判字號】    97,訴,5060
【裁判日期】    970805
【裁判案由】    清償借款
【裁判全文】
臺灣臺北地方法院民事裁定              97年度訴字第5060號
原      告  臺灣中小企業銀行股份有限公司
法定代理人  丙○○
訴訟代理人  乙○○
被      告  大眾針織股份有限公司
法定代理人  甲○○
上列當事人間請求清償借款事件，本院裁定如下︰
    主    文
本件移送臺灣士林地方法院。
    理    由
一、按對於私法人或其他得為訴訟當事人之團體之訴訟，由其主
    事務所或主營業所所在地之法院管轄；訴訟之全部或一部，
    法院認為無管轄權者，依原告聲請或依職權以裁定移送其管
    轄法院，民事訴訟法第二條第二項、第二十八條第一項定有
    明文。
二、本件原告起訴主張被告大眾針織股份有限公司（原名稱大眾
    針織廠股份有限公司）曾於民國八十二年間出具出口押匯轉
    付申請書予原告，委託原告將八十二年九月二十四日、十月
    七日向原告申請出口押匯所執「出口結匯證實書」上所列應
    付新臺幣（下同）金額五十七萬零二百二十一元、六萬六千
    零四十四元無條件轉付訴外人必勝成衣股份有限公司，逕匯
    入原告銀行花蓮分行該公司帳戶，嗣後如發生任何糾葛致原
    告受損失（包括出口匯票遭受拒付）時，概由被告及受款人
    負連帶責任，立即償還押匯款及利息，詎必勝成衣股份有限
    公司自八十二年九月四日起向原告申請之押匯款項均為國外
    銀行拒付，爰依被告出具之請求被告出口押匯轉付申請書第
    二條約定請求被告給付五十七萬零二百二十一元、六萬六千
    零四十四元，及分別自八十二年九月二十四日、十月七日起
    至清償日止，按週年利率百分之六、百分之五計算之利息，
    以及逾期六個月以內者，按上開利率百分之十，逾期超過六
    個月部分，按上開利率百分之二十計算之違約金。而被告為
    在我國設立登記之公司法人，其主事務所在臺北市○○區○
    ○路五八三巷二三號三樓，不在本院管轄區域內，此經本院
    職權查證屬實，有經濟部商業司公司基本資料查詢單可稽，
    且與原告起訴狀所載一致，被告出具之出口押匯轉付申請書
    上並未約定履行地，亦無記載就該轉付申請書所生訴訟合意
    以本院為第一審管轄法院之書面，至必勝成衣股份有限公司
    簽立之出口押匯總質權書當事人並非被告，自不拘束被告，
    揆諸首揭法條，本件自應由被告主事務所所在地法院即臺灣
    士林地方法院管轄；茲原告向無管轄權之本院起訴，顯係違
    誤，爰依職權將本件移送於被告主事務所所在地管轄法院即
    臺灣士林地方法院。
三、依民事訴訟法第二十八條第一項，裁定如主文。
中    華    民    國    97    年    8     月    5     日
                    民事第一庭  法  官  洪文慧
以上正本係照原本作成。
如對本裁定抗告須於裁定送達後十日內向本院提出抗告狀，並繳
納抗告費新臺幣一千元。
中    華    民    國    97    年    8     月    5     日
                                書記官  林芝儀


司法院資訊處製作；財團法人民間司法改革基金會備份。
